【裁判字號】    89,易,1138
【裁判日期】    890410
【裁判案由】    傷害
【裁判全文】
臺灣高雄地方法院刑事判決                        八十九年度易字第一一三八號
    公  訴  人  臺灣高雄地方法院檢察署檢察官
    被      告  甲○○
右列被告因傷害案件，經檢察官提起公訴（八十八年度偵字第二八一六五號），本院
判決如左：
    主  文
甲○○連續傷害人之身體，處有期徒刑參月，如易科罰金以佰元折算壹日。
    事  實
一、甲○○於民國八十八年十月二十九日晚上九時許，在其高雄縣永安鄉○○路興達
    巷十二號住處內，因不滿丙○○○偕其女乙○○向其母郭黃鶴催討互助會款債務
    甚急，乃基於普通傷害之概括犯意，先以家中之硬質塑膠椅毆擊乙○○頭部，致
    乙○○受有前額瘀腫、擦傷、腦震盪之傷害，並應聲倒下，丙○○○見狀立即上
    前阻止，甲○○復以上開塑膠椅毆打丙○○○，致丙○○○受有耳後頸部撕裂傷
    、鼻出血、右肘前臂、右下肢鈍傷併瘀血等傷害。
二、案經乙○○、丙○○○訴由高雄縣警察局湖內分報請台灣高雄地方法檢察署檢察
    官偵查起訴。
理  由
一、訊據被告甲○○對於右揭傷害乙○○之事實供承不諱，核與被害人乙○○於警偵
    訊及本院審理時指訴之情節相符，並有其驗傷診斷書附卷可佐，被告此部分自白
    與事實相符，應堪信採。另訊之被告矢口否認有傷害丙○○○之犯行，辯稱：伊
    僅有毆打乙○○，並未毆打丙○○○云云。惟查被告係持塑膠椅毆打乙○○頭部
    ，乙○○倒下後，被告仍欲毆打蔡女，丙○○○見狀乃上前阻止，因而亦遭被告
    毆擊等情，迭據被害人丙○○○指訴綦詳，並經在場之乙○○證述明確，復有被
    害人丙○○○之驗傷診斷證明書附卷可憑。被告雖聲請證人即其友人邱鈴茂到庭
    證稱：被告是一時氣憤才持椅子毆打乙○○，伊在場見狀即將被告拉出去，被告
    並無毆打丙○○○云云，惟被害人二人均指稱被告毆打其二人時，證人並未在場
    等語，參酌被害人丙○○○身上有多處傷勢之傷情，及被告已坦承確有毆打乙○○之情事以觀，衡情被害人丙○○○理應無自我傷害而誣攀被告之可能，足見被
    告上開所辯及證人邱鈴茂之證言，洵屬卸責迴護之詞，均不足取，被告事證明確
    ，犯行堪以認定。
二、核被告甲○○所為，係犯刑法第二百七十七條第一項之普通傷害罪，被告先後二
    次傷害犯行，時間緊接，犯罪構成要件相同，顯係基於概括犯意反覆為之，應依
    連續犯規定論以一罪。爰審酌被告僅因細故即出手毆擊均屬柔弱女子之被害人成
    傷，犯後復迭有辯解，惟念其態度尚佳，及被害人所受之傷害情節等一切情狀，
    量處如主文所示之刑，並諭知如易科罰金之折算標準。
據上論斷，應依刑事訴訟法第二百九十九條第一項前段、刑法第二百七十七條第一項
、第五十六條、第四十一條、罰金罰鍰提高標準條例第一條前段、第二條，判決如主
文。
本案經檢察官郭武義到庭執行職務。
中    華    民    國    八十九    年      四      月        十        日
                                  臺灣高雄地方法院刑事第六庭
                                      法  官   趙  家  光
右正本證明與原本無異。
如不服本判決，應於判決送達後十日內，向本院提出上訴狀。
                                      書記官   董  明  惠
中    華    民    國    八十九    年      四      月        十二      日


司法院資訊處製作；財團法人民間司法改革基金會備份。
